【裁判字號】    98,審訴,2534
【裁判日期】    980630
【裁判案由】    毒品危害防制條例等
【裁判全文】
臺灣高雄地方法院刑事判決            98年度審訴字第2534號
公  訴  人  臺灣高雄地方法院檢察署檢察官
被      告  甲○○
                    （另案於台灣高雄女子監獄執行中）
上列被告因違反毒品危害防制條例等案件，經檢察官提起公訴（
98年度毒偵字第2078號、98年度偵字第12169 號），嗣因被告就
被訴事實為有罪陳述，經本院告知簡式審判程序意旨並聽取公訴
人及被告之意見後，本院合議庭裁定由受命法官獨任依簡式審判
程序審理並判決如下：
    主  文
甲○○竊盜，累犯，處有期徒刑月；又施用第一級毒品，累犯
，處有期徒刑捌月。應執行有期徒刑拾月。
    事  實
一、甲○○前因施用毒品案件，經台灣台南地方法院89年度毒聲
    字第584 號裁定送觀察、勒戒後，認有繼續施用毒品傾向，
    遂以89年度毒聲字第1324號裁定令入戒治處所施以強制戒治
    ，再以90年度毒聲字第22號裁定停止戒治，於民國90年2 月
    26日予以釋放（指揮書執畢日期為同年4 月21日），因停止
    戒治期滿未經撤銷而視為執行完畢，另由台灣台南地方法院
    檢察署檢察官以90年度戒毒偵字第230 號為不起訴處分。又
    於93年間同因施用毒品，經台灣台南地方法院94年度訴緝字
    第24號判決判處有期徒刑1 年4 月確定；另涉犯竊盜案件，
    由該院以94年度簡字第1215號判決判處有期徒刑5 月確定，
    上揭各罪復經裁定應執行有期徒刑1 年9 月，於96年1 月11
    日縮短刑期假釋出監（縮刑期滿日期為同年6 月2 日），因
    假釋期滿未經撤銷而視為執行完畢。詎其猶不知悛悔，於97
    年11月間某日下午某時許，前往址設雲林縣麥寮鄉○○路17
    5 號「林內木瓜」飲料店，因見陳麗菁在店內煮餐忙碌，且
    將其所有行動電話1 支（含0000000000號行動電話門號SIM
    卡）放置於桌上，竟頓生貪念，乃趁陳麗菁未及注意之際，
    逕以徒手方式竊取前開行動電話（含SIM 卡）既遂。
二、甲○○另基於施用第一級毒品海洛因之犯意，於98年1 月20
    日9 時許，在雲林縣麥寮鄉施厝村某廢棄工寮內，以將海洛
    因摻水後再以針筒注射之方式，非法施用第一級毒品海洛因
    1 次。嗣於同年月24日14時15分許因另案通緝而遭警查獲，
    另甲○○於有偵查犯罪權限之機關及公務員發覺其犯罪前，
    乃於同日製作警詢筆錄時主動供承上述竊盜及施用第一級毒
    品犯行，遂為警徵得其同意後採尿送驗，進而查悉上情。
三、案經雲林縣警察局台西分局報請台灣雲林地方法院檢察署呈
    請台灣高等法院檢察署令轉台灣高雄地方法院檢察署檢察官
    偵查起訴。
    理  由
一、本件被告甲○○係犯刑法第320 條第1 項普通竊盜既遂罪及
    違反毒品危害防制條例第10條第1 項施用第一級毒品罪，其
    法定刑俱為死刑、無期徒刑、最輕本刑為3 年以上有期徒刑
    以外之罪，於準備程序進行中被告就被訴事實為有罪陳述，
    由受命法官告知簡式審判程序要旨並聽取其與公訴人之意見
    ，經被告同意適用簡式審判程序後，本院亦認無不得或不宜
    改依簡式審判程序進行之處，爰依刑事訴訟法第273 條之1
    第1 項、第284 條之1 規定，本院合議庭裁定由受命法官獨
    任進行簡式審判程序，合先敘明。
二、上揭事實，各經證人陳麗菁、許聰敏及簡清通於警詢中證述
    綦詳，並有現場照片4 幀，贓物認領保管單、姓名對照表暨
    台灣檢驗科技股份有限公司98年2 月11日濫用藥物尿液檢驗
    報告各1 件在卷可稽，復據被告於本院審理中坦認上情不諱
    ，足徵其自白核與事實相符，堪予採信。另查，被告前因施
    用毒品案件，經法院裁定送觀察、勒戒後，認有繼續施用毒
    品傾向，遂以裁定令入戒治處所施以強制戒治，再以裁定停
    止戒治，於90年2 月26日予以釋放（指揮書執畢日期為同年
    4 月21日），因停止戒治期滿未經撤銷而視為執行完畢，另
    由台灣台南地方法院檢察署檢察官以90年度戒毒偵字第230
    號為不起訴處分；又於93年間同因施用毒品，經台灣台南地
    方法院94年度訴緝字第24號判決判處有期徒刑1 年4 月確定
    等情，有台灣高等法院被告前案紀錄表1 份附卷可參，足認
    被告確於前開強制戒治執行完畢釋放後、5 年內再犯毒品危
    害防制條例第10條之施用毒品罪。職是，本件事證明確，被
    告犯行洵堪認定，俱應依法論科。
三、查海洛因係毒品危害防制條例第2 條第2 項第1 款所定第一
    級毒品，依法不得持有、施用及販賣。核被告甲○○所為，
    係犯刑法第320 條第1 項普通竊盜既遂罪及違反毒品危害防
    制條例第10條第1 項施用第一級毒品罪。其施用第一級毒品
    海洛因前持有海洛因之低度行為，應為施用之高度行為所吸
    收，不另論罪。被告所犯上揭2 罪彼此間犯意個別且行為互
    殊，應予分論併罰為當。又被告前因施用毒品、竊盜等案件
    ，各經法院判決有罪確定，於96年1 月11日縮短刑期假釋出
    監（縮刑期滿日期為同年6 月2 日），因假釋期滿未經撤銷
    而視為執行完畢一節，業如前述，並有前開台灣高等法院被
    告前案記錄表1 份在卷足憑，是其前受有期徒刑執行完畢後
    ，5 年內故意再犯本件法定刑為有期徒刑以上之罪，均應論
    以累犯並依法加重其刑。再者，被告於98年1 月24日為警緝
    獲後，在有偵查犯罪權限之機關及公務員發覺其犯罪前，主
    動於同日製作警詢筆錄時供承上述竊盜及施用第一級毒品之
    犯罪事實，是被告此舉當認合於自首要件，爰俱依刑法第62
    條前段規定減輕其刑，並均依法先加後減之。本院審酌被告
    不思以己力正當謀生，反圖不勞而獲，任意竊取他人財物；
    又其前因施用毒品案件，屢經觀察勒戒、強制戒治及法院科
    刑判決後，竟再為本件施用毒品犯行，足見其惡習已深，且
    戒絕毒癮之意志不堅，未能體悟施用毒品對自己、家人造成
    之傷害及社會負擔，自屬可議；惟念其於犯後態度良好，並
    能坦承全部犯行等一切情狀，各量處如主文所示之刑，再合
    併諭知應執行之刑，以資懲儆。
據上論斷，應依刑事訴訟法第273 條之1 第1 項、第299 條第1
項前段，毒品危害防制條例第10條第1 項，刑法第11條前段、第
320 條第1 項、第47條第1 項、第62條前段、第51條第5 款，判
決如主文。
中    華    民    國    98    年    6     月    30    日
                  刑事第十庭  法  官    陳明呈
以上正本證明與原本無異。
如不服本判決應於收受送達後10日內向本院提出上訴書狀，並應
敘述具體理由；如未敘述上訴理由者，應於上訴期間屆滿後20日
內向本院補提理由書（均須按他造當事人之人數附繕本）「切勿
逕送上級法院」。
中    華    民    國    98    年    6     月    30    日
                              書記官    張琇晴
附錄本判決論罪科刑之法條：
毒品危害防制條例第10條
施用第一級毒品者，處6 月以上5 年以下有期徒刑。
施用第二級毒品者，處3 年以下有期徒刑。
中華民國刑法第320條（普通竊盜罪、竊佔罪）
意圖為自己或第三人不法之所有，而竊取他人之動產者，為竊盜
罪，處5 年以下有期徒刑、拘役或5 百元以下罰金。
意圖為自己或第三人不法之利益，而竊佔他人之不動產者，依前
項之規定處斷。
前二項之未遂犯罰之。


司法院資訊處製作；財團法人民間司法改革基金會備份。
